臺灣臺北地方法院刑事判決　　　　　　　96年度訴字第1420號
公　訴　人　臺灣臺北地方法院檢察署檢察官
被　　　告　甲○○
　　　　　　　　　　　號2樓
上列被告因毒品危害防制條例案件，經檢察官提起公訴（96年度
毒偵字第1978號），被告於準備程序就被訴事實為有罪之陳述，
經告以簡式審判之旨，並聽取檢察官、被告之意見後，經本院合
議庭裁定改行簡式審判程序，判決如下：
    主  文
甲○○施用第一級毒品，累犯，處有期徒刑捌月。
    事  實
一、甲○○前因施用毒品案，經臺灣士林地方法院以89年度毒聲
    字第1934號裁定送觀察勒戒，再以89年度毒聲字第2050號裁
    定送強制戒治後，經該院以90年度毒聲字第696 號裁定停止
    戒治，於民國90年6 月6 日停止戒治出監；再因施用毒品案
    ，經本院92年度毒聲字第1718號裁定送強制戒治，並以92年
    度訴字第1664號判決判處有期徒刑8 月確定；復因搶奪案，
    經本院92年度訴字第2165號判決判處有期徒刑10月確定，並
    以93年度聲字第506 號裁定，就上開2 罪定其應執行刑為有
    期徒刑1 年5 月確定；又因施用毒品案，經本院93年度訴字
    第1167號判決判處有期徒刑10月確定。上開3 罪接續執行，
    於95年1 月3 日縮短刑期假釋出獄，於同年6 月30日縮刑假
    釋期滿，以已執行完畢論。詎甲○○復基於施用第一級毒品
    海洛因之犯意，於96年5 月15日凌晨零時許，在臺北市松山
    區○○○路179 號前由張峰豪所駕駛車號CZ─6578號之贓車
    上，以將第一級毒品海洛因放置於針筒內混水後，注射至左
    手手臂之方式，施用第一級毒品海洛因1 次。嗣於同日凌晨
    零時30分許，因張峰豪駕駛上開贓車，為警在上址查獲而查
    悉上情。
二、案經臺北市政府警察局松山分局報告臺灣臺北地方法院檢察
    署檢察官偵查起訴，被告於準備程序就被訴事實為有罪之陳
    述，經本院合議庭裁定改行簡式審判程序審理。
    理  由
一、本件被告甲○○所犯之罪，其法定刑為7 年以下有期徒刑，
    且非死刑、無期徒刑或最輕本刑有期徒刑3 年以上之罪，亦
    非高等法院管轄第一審案件，且被告於準備程序進行中，就
    被訴事實為有罪之陳述，經告知簡式審判程序之旨，並聽取
    檢察官、被告之意見後，經本院合議庭裁定進行簡式審判程
    序，是本件之證據調查，依刑事訴訟法第273 條之2 規定，
    不受同法第159 條第1 項、第161 條之2 、第161 條之3 、
    第163 條之1 及第164 條至第170 條規定之限制，合先敘明
    。
二、上揭犯罪事實，業據被告於本院審理時坦承不諱，核與證人
    張峰豪於警詢時所為證述相符（見臺灣臺北地方法院檢察署
    96年毒偵字第1978號卷第16至19頁），且被告為警查獲後所
    採集之尿液，經送請台灣尖端先進生技醫藥股份有限公司以
    「酵素免疫分析法」及「氣相層析質譜儀」檢驗結果，呈鴉
    片類陽性反應，此有該公司96年5 月23日出具之濫用藥物檢
    驗報告在卷可稽（見上開偵查卷第4 至5 頁）。而以該公司
    所採前揭氣相層析質譜儀分析法之精確度而論，應可剔除「
    偽陽性反應」之可能（行政院國軍退除役官兵輔導委員會臺
    北榮民總醫院83年3 月1 日北總內字第01855 號、同年4
    月7 日北總內字第03059 號函同此見解），是上開檢驗結
    果自屬可信，足認被告上揭施用第一級毒品海洛因之自白與
    事實相符，其本件犯行事證明確，洵堪認定。又被告曾於89
    年間因前揭施用毒品案，經臺灣士林地方法院以89年度毒聲
    字第1934號裁定送觀察勒戒，再以89年度毒聲字第2050號裁
    定送強制戒治，於90年6 月6 日停止戒治出監，再因施用毒
    品案，經本院92年度毒聲字第1718號裁定送強制戒治，此有
    臺灣高等法院被告前案紀錄表在卷可稽，其於5 年內再犯本
    件施用毒品之犯行明確，應依法論科。
三、核被告所為，係犯毒品危害防制條例第10條第1 項之施用第
    一級毒品罪；其於施用前持有第一級毒品海洛因之低度行為
    ，為其施用之高度行為所吸收，不另論罪。又被告有如前揭
    事實欄所示之前科，於95年1 月3 日縮短刑期假釋出獄，於
    同年6 月30日假釋期滿，此有臺灣高等法院被告前案紀錄表
    在卷可稽（見本院卷第3 至11頁），其於受前揭有期徒刑執
    行完畢後，5 年以內故意再犯本件有期徒刑以上之罪，為累
    犯，應依刑法第47條第1 項之規定，加重其刑。爰審酌被告
    前已因施用毒品觸法，仍未能戒絕，復施用足以導致精神障
    礙、性格異常，甚至造成生命危險之第一級毒品海洛因，戕
    害一己之身體健康，惟犯後尚能坦承犯行，及其素行、智識
    、經驗等一切情狀，量處如主文所示之刑。
四、據上論斷，應依刑事訴訟法第273 條之1 第1 項、第299 條
    第1 項前段，毒品危害防制條例第10條第1 項，刑法第11條
    前段、第47條第1 項，判決如主文。
本案經檢察官陳清茂到庭執行職務。
中　　華　  民　　國　　96　　年　　12　　月　　19　　日
  　　　　　　　　刑事第十一庭　法　官　陳勇松
上正本證明與原本無異。
如不服本判決，應於判決送達後10日內，向本院提出上訴狀。
  　  　　　　　　　　　　　　　書記官　馬正道
中　　華　　民　　國　　96　　年　　12　  月　　19　　日
附錄本案論罪科刑法條全文
毒品危害防制條例第10條
施用第一級毒品者，處 6 月以上 5 年以下有期徒刑。
施用第二級毒品者，處 3 年以下有期徒刑。
